# 请教陈版主关于资产收购中商誉的问题

提问人：辉哥 2017 时间：2018-05-22 17:33:37
你好陈版，某知名零售连锁企业A收购当地某一零售企业B所有的门店，双方签订资产转让协议，约定B公司将门店所有资产及业务转让给A公司，转让价款主要由商品存货价款、固定资产价款和门店转让费三部分组成，A企业以评估值作为可辨认净资产公允价值的计算基础，实际支付的价款高于可辨认净资产公允价值的部分确认为商誉，请问陈版主，资产评估过程中，由于部分资产评估增值，部分资产评估减值，评估值和原账面价值存在差异的部分是否需要考虑确认递延所得税资产和递延所得税负债？

回答人：chenyiwei
由于门店的收购构成业务合并，因此要关注这些资产、负债的入账价值（购买日公允价值）与计税基础之间是否存在差异。如果门店是独立法人，则其资产、负债的计税基础不会因为本次股权收购而改变，相应地存在暂时性差异，在合并报表层面需确认递延所得税；如果收购后门店不是独立法人，类似于吸收合并，则需根据税法的相关规定合理确定门店的资产、负债在新的纳税主体层面的计税基础，以确定是否存在暂时性差异。

提问人：辉哥 2017 时间：2018-05-22 19:31:26
收购后门店不是独立法人主体，相当于吸收合并，此时门店资产入账价值为评估价值，计税基础应该如何确定，是否存在暂时性差异呢？

回答人：chenyiwei
如果使用现金收购，则收购价格基本就等于计税基础，与会计上入账价值存在重大差异的可能性较小。